臺灣臺南地方法院刑事判決　　　　　　　　　　　　　九十一年度訴字第五五三號
　　公　訴　人　臺灣臺南地方法院檢察署檢察官
　　被　　　告　乙○○
右列被告因恐嚇取財等案件，經檢察官提起公訴 (九十一年度偵字第三五三六號)，
本院判決如左：
    主  文
乙○○未經許可持有子彈，處有期徒刑伍月，併科罰金新臺幣參萬元，有期徒刑如易
科罰金，以佰元折算壹日，罰金如易服勞役，以新臺幣玖佰元即銀元佰元折算壹
日，扣案之霰彈貳顆沒收。又意圖為自己不法之所有，以恐嚇使人將本人之物交付，
未遂，處有期徒刑伍月，如易科罰金，以參佰元折算壹日，扣案書寫恐嚇文字之厚紙
板壹塊及存摺影本貳紙均沒收。應執行有期徒刑玖月，併科罰金新臺幣參萬元，有期
徒刑如易科罰金，以佰元折算壹日，罰金如易服勞役，以新臺幣玖佰元即銀元佰
元折算壹日。扣案之霰彈貳顆、書寫恐嚇文字之厚紙板壹塊及存摺影本貳紙均沒收。
    事  實
一、乙○○於民國（下同）九十年十一月間某日下午二時三十分許，在臺南縣曾文溪
    西港大橋下釣魚時，拾獲不詳姓名者所遺失具有殺傷力之霰彈槍子彈二顆，竟意
    圖為自己不法之所有，將二顆子彈侵吞入己，未經許可而持有之。嗣於九十一年
    三月十八日，乙○○至臺南縣佳里鎮六安里十二之十號甲○○所開設之「尚易汽
    車修護場」保養車輛時，因見到一片汽車引擎汽缸床，遂向甲○○索討，惟遭甲
    ○○所拒絕。次日，乙○○二度至「尚易汽車修護場」向甲○○索討該引擎汽缸
    床，再次為甲○○所拒絕。乙○○因此即心生憤恨，竟意圖為自己不法之所有，
    另行起意利用不知情之過路小學生，為其於厚紙板上書寫「今天晚上如果領不到
    二十萬準備收工」、「ＰＳ各十萬」、「是你給我機會玩你的」等恐嚇文字，並
    附上其向不詳姓名男子所購買之玉山銀行0000000000000號張裕芳
    帳戶及土地銀行000000000000號游建坤帳戶之銀行存摺影本各一紙
    ，連同前開拾獲之子彈二顆，置於一包裹內，且於包裹上註明「尚易收」之字樣
    ，於九十一年三月二十一日上午十一時四十分許，駕駛墨綠色馬自達廠牌之敞篷
    車，至「尚易汽車修護場」，鳴按喇叭三聲喚起甲○○之注意後，即丟下該包裹
    並駕車迅速離去，意圖向甲○○恐嚇取財新台幣二十萬元。甲○○於拆開包裹後
    ，見上揭恐嚇文字及子彈遂心生畏懼，旋即持該包裹報警處理，經警將該包裹及
    其內之子彈二顆、書寫恐嚇文字之厚紙板一個、存摺影本二紙扣案，並於九十一
    年三月二十六日十五時許，趁乙○○與警員約同至前開修護場欲起出他案犯罪工
    具時，將其逮捕，乙○○始未得手。
二、案經甲○○訴由臺南縣警察局佳里分局報請臺灣臺南地方法院檢察署檢察官偵查
    起訴。
    理  由
一、右開事實，業據被告於警訊時及偵、審中自白不諱，核與告訴人甲○○指述之情
    節相符，復有被告用以恐嚇之子彈二顆、書寫恐嚇文字之厚紙板一塊、存摺影本
    二紙扣案可證。且扣案子彈二顆，經送鑑定結果，認均係口徑十二ｇａｕｇｅ制
    式霰彈，均具殺傷力，有內政部警政署刑事警察局九十一年四月十九日刑鑑字第
    ○九一○○八二四九三號槍彈鑑定書在卷可稽。本件事證明確，被告犯行均足以
    認定。
二、核被告乙○○所為，係犯槍砲彈藥刀械管制條例第十二條第四項未經許可持有子
    彈罪、刑法第三百三十七條侵占遺失物罪及刑法第三百四十六條第三項、第一項
    恐嚇取財未遂罪。又被告已著手於恐嚇取財犯罪行為之實行而不遂，為未遂犯，
    應依刑法第二十六條前段規定按既遂犯之刑度減輕之。其所犯上開未經許可持有
    子彈罪與侵占遺失物罪間，有方法目的之牽連關係，依刑法第五十五條之規定，
    應從較重之未經許可持有子彈罪處斷。至所犯上開未經許可持有子彈罪與恐嚇取
    財未遂罪間，犯意各別，罪名有異，應予分論併罰，公訴意旨認應依牽連犯論處
    ，尚有未洽，併此敘明。爰審酌被告僅因向告訴人索討汽車引擎汽缸床未果，即
    以非法持有之子彈及恐嚇信函向告訴人施以恫嚇，及其犯罪之目的、手段、所生
    危害及犯罪後坦承犯行，態度良好等一切情狀，各量處如主文所示之刑，並分別
    諭知易科罰金及易服勞役之折算標準，且依刑法第五十一條第五款合併定其應執
    行之刑，以示儆懲。扣案之霰彈二顆為違禁物，應依刑法第三十八條第一項第一
    款宣告沒收。另扣案書寫恐嚇文字之厚紙板一塊、存摺影本二紙，為被告所有供
    犯罪所用之物，依刑法第三十八條第一項第二款之規定宣告沒收。
據上論結，應依刑事訴訟法第二百九十九條第一項前段，槍砲彈藥刀械管制條例第十
二條第四項，刑法第十一條前段、第三百三十七條、第三百四十六條第三項、第一項
、第五十五條、第二十六條前段、第四十一條第一項前段、第二項、第四十二條第二
項、第五十一條第五款、第三十八條第一項第一款、第二款，罰金罰鍰提高標準條例
第一條前段、第二條，判決如文。
本案經檢察官蘇聰榮到庭執行職務。
中    華    民    國      九十一      年      七    月    二十九        日
                                臺灣臺南地方法院刑事第一庭
                                        法  官  黃  光  進
右正本證明與原本無異
如不服本判決應於送達後十日內向本院提出上訴狀
                                        書記官  李  珍  瑩
中    華    民    國      九十一      年      七    月    二十九        日
附錄本案論罪科刑法條全文
槍砲彈藥刀械管制條例第十二條第四項
未經許可，持有、寄藏或意圖販賣而陳列子彈者，處五年以下有期徒刑，併科新台幣
三百萬元以下罰金。
刑法第三百三十七條
意圖為自己或第三人不法之所有，而侵占遺失物、漂流物或其他離本人所持有之物者
，處五百元以下罰金。
刑法第三百四十六條第三項、第一項
意圖為自己或第三人不法之所有，以恐嚇使人將本人或第三人之物交付者，處六月以
上五年以下有期徒刑，得併科一千元以下罰金。
以前項方法得財產上不法之利益，或使第三人得之者，亦同。
前二項之未遂犯罰之。
